臺灣桃園地方法院刑事判決　　　　　　　91年度重訴字第67號
公　訴　人　臺灣桃園地方法院檢察署檢察官
被　　　告　丙○○
選任辯護人　陽文瑜律師
　　　　　　袁健峰律師
上列被告因強盜等案件，經檢察官提起公訴（91年度偵字第2719
號、第567７號），本院判決如下：
    主  文
丙○○共同連續攜帶兇器、踰越安全設備、於夜間侵入有人居住
之建築物竊盜，處有期徒刑捌月；又共同行使偽造私文書，足以
生損害於他人，處有期徒刑參月；又搬運贓物，處有期徒刑伍月
。應執行有期徒刑壹年貳月，緩刑伍年。
被訴加重強盜部分無罪。
    事  實
一、乙○○（原名周宗泰，通緝中，俟緝獲後另行審結）與丙○○為同居男女朋友關係，二人共同基於意圖為自己不法所有
    之概括犯意聯絡，先於民國91年1月29日下午三時許，共同
    前往桃園縣中壢市○○路49號3樓羿訊國際股份有限公司（
    下稱羿訊公司）勘查地形，擬定侵入路線後，即於翌日（同
    年月30日）凌晨三時許之夜間，共同駕駛車號HG－3201號自
    用小客車前往羿訊公司後方某餐廳之停車場，推由丙○○負
    責留在停車場把風，乙○○則攜帶足以對人之生命、身體、
    安全構成威脅可供為兇器使用之前端雙刃寬約一‧五公分、
    後端單刃寬約二‧五公分、刀刃長約十餘公分、含刀柄全長
    約四十公分之尖刀1把（該尖刀業經同案被告即乙○○之配
    偶丁○○丟棄於垃圾桶，由不知情之清潔人員收走而滅失，
    丁○○所犯湮滅刑事證據罪，業經本院判決確定），利用前
    開停車場之鐵絲圍籬及羿訊公司所在建物一樓後方熱水器及
    鐵窗爬上二樓，再攀爬二樓圍欄登上三樓，即踰越具有防閑
    功能之安全設備即三樓廁所窗戶侵入有倉庫管理員張華珊居
    電話2支，得手後，於同日中午先由乙○○於電話中以「周
    繼昌」之假名與不知情之聯霸通訊量販店（下稱聯霸通訊行
    ，設於臺北市市○○道○段222號）店長鄭順益聯絡確認後，
    再由丙○○持上開竊得之2支行動電話前往該店，以總價新
    臺幣（下同）21600元之價格出售得款花用。二人基於前述
    概括犯意，於同年2月4日凌晨二時許，又駕駛上開車輛前往
    羿訊公司，因見羿訊公司內尚有人員活動之情形，遂於當日
    凌晨2時56分，先行至羿訊公司附近之合歡汽車旅館投宿，
    於同日凌晨四時許之夜間，二人再回羿訊公司後方停車場查
    看，確認當時已無車輛進出，仍推由丙○○在停車場擔任把
    風工作，如有外車進入該停車場即由丙○○以行動電話與乙○○聯絡，乙○○則仍攜帶上開尖刀1把，以同上方式侵入
    羿訊公司，著手行竊尚未得手之際，張華珊因而驚醒，並自
    堆放行動電話之房間，前往羿訊公司後方小房間查看，乙○○見其犯行已為張華珊所發現，竟單獨變異其加重竊盜之犯
    意為強盜殺人之犯意，當場持所攜帶之前開尖刀，向張華珊
    胸前由右往左、由上往下、由前往後，刺入3刀，另背部由
    後往前、水平刺入1刀，其中左胸前1刀，因刺創心臟造成心
    包膜出血性休克，致張華珊當場倒臥於羿訊公司後方小房間
    內不治死亡，乙○○右手食指亦因此受有刀傷，然仍至堆放
    行動電話之房間先試圖破壞該房間以鐵釘封死之房門（毀損
    部分未據告訴），發現無法進入，再由另一房門進入強取行
    動電話共45支（含NOKIA牌8850型金色16支、MOTOROLA牌V66
    型8支、MOT OROLA牌V60型4支、SONY牌Z28型2支、易利信牌
    T68型1支、三星牌A200型11支、A300型1支、A400型2支），
    以現場紙箱盛裝為2箱後，自三樓丟下予把風之丙○○，並
    循原侵入路線返回停車場，共同將行動電話搬運至前開車輛
    後一同駕車離開，惟遺留1支三星牌A200型之手機於羿訊公
    司所在建物一樓之後方地面。由於乙○○右手食指受傷流血
    ，遂由丙○○駕車前往臺北市○○路○段201號行政院國軍退
    除役官兵輔導委員會臺北榮民總醫院（下稱臺北榮民總醫院
    ），共同基於偽造私文書後行使之犯意聯絡，由乙○○利用
    不知情之急診室人員於臺北榮民總醫院初診掛號單上偽填「
    田勝榮」之姓名及年籍資料而偽造該私文書後，再由丙○○
    持該掛號資料，前往櫃檯繳費而行使該偽造之私文書，足以
    生損害於田勝榮及臺北榮民總醫院對於就診病患管理之正確
    性，而乙○○在醫師診斷表示其右手食指受傷嚴重須等候開
    刀之際，唯恐事跡敗露，即趁隙偕同丙○○離去。嗣於同日
    （同年月4日）下午一時三十分許，丙○○雖明知乙○○於
    當日凌晨在羿訊公司並非單純行竊，乙○○自羿訊公司所取
    得之該批行動電話應為其另行暴力犯罪所得之贓物，仍於乙○○以「周繼昌」之假名與不知情之聯霸通訊行店長鄭順益
    聯絡後，搬運乙○○所交付之前揭以強暴手段不法所得之行
    動電話至該通訊行，因該通訊行現金不足，丙○○乃先將其
    中22支行動電話（含NOKIA牌8 850型金色12支、MOTOROLA
    牌V66型6支、MOTOROLA牌V60型4支）以總價279600元之價格
    出售，該通訊行並約使丙○○於同日下午三點多，將其餘承
    諾購買之行動電話搬運過來時，再付款購買，丙○○遂於同
    日下午三時三十分許，接續搬運其中7支行動電話（含NOKIA
    牌8850型金色4支、SONY牌Z28型2支、易利信牌T68型1支）
    至前開通訊行，並以85600元之價格出售，總計得款365200
    元。本件因羿訊公司員工及客戶於2月4日上午均無法進入羿
    訊公司，遂由羿訊公司職員戊○○自隔壁建物四樓頂樓攀爬
    至羿訊公司陽台以磚塊敲破玻璃進入，開啟大門會同員警及
    羿訊公司負責人甲○○等人入屋查看，發現張華珊陳屍羿訊
    公司後方房間內，遂封鎖現場報請臺灣桃園地方法院檢察署
    檢察官相驗，並循線於同年2月20日下午三時許將丙○○拘
    提到案。
二、案經桃園縣政府警察局移送臺灣桃園地方法院檢察署檢察官
    偵查起訴。
　　理  由
壹、有罪部分
一、訊據被告丙○○固坦承：伊於91年1 月30日及同年2 月4 日
    二度與乙○○一同前往羿訊公司竊取行動電話，乙○○攀爬
    上三樓行竊時，伊在停車場負責把風，得手後乙○○並遣伊
    持二人作案所得之行動電話前往聯霸通訊行出售，伊並有於
    同年2 月4 日與乙○○一同前往臺北榮民總醫院，乙○○假
    冒「田勝榮」之名掛號，伊持填寫好之「田勝榮」名義掛號
    資料，為乙○○辦理急診繳費等語，惟辯稱：伊不知1 月30
    日乙○○有攜帶尖刀行竊，亦不知2 月4 日乙○○有持刀強
    盜殺人之行為，伊以為所出售之手機均為伊與乙○○行竊所
    得，並無贓物罪之犯意，且伊持已偽造完成之「田勝榮」掛
    號資料辦理繳費，並無行使該文書之意，應不成立行使偽造
    私文書罪云云。
　　經查：
  (一)被告前開犯罪事實，業據被害人即羿訊公司負責人甲○○指
    述歷歷，並經證人即聯霸通訊行店長鄭順益及員工涂贊祥證
    述：90年9 月4 日自稱「周繼昌」、「小何」之男子（嗣經
    指認為乙○○）曾親自來店出售手機，其於91年1 月30日下
    午則僅來電稱要賣手機，而由一女子（嗣經指認為被告）持
    NOKIA 牌8310型手機2 支前來店內，以21600 元出售，乙○○又於91年2 月4 日下午一時左右，來電稱要賣手機，並由
    被告於當日下午先後持總計38支手機前來出售等語甚詳（按
    除前開事實欄所列丙○○出售之29支手機外，其餘9支手機
    尚乏確據證明為贓物），並有聯霸通訊行請款單4紙記載乙○○於90年9月4日及被告於91年1月30日、91年2月4日下午1
    時30分及3時30分前往聯霸通訊行出售之行動電話型號、數
    量附於台灣桃園地方法院檢察署91年度偵字第2719號卷宗（
    下稱第2719號偵卷）第130、131頁、羿訊公司現場照片附於
    臺灣桃園地方法院檢察署91年度相字第252號卷宗（下稱本
    案相卷）及臺北榮民總醫院北總企字第0930014321號函附田
    勝榮初診掛號單1紙，附於本院卷可稽。經核對羿訊公司所
    提出之遭強盜手機數量型號序號一覽表（見第2719號偵卷第
    26 頁）及上開聯霸通訊行請款單之記載，乙○○於91年2月
    4日自羿訊公司強盜所得並交由被告出售之手機應為NOKIA牌
    8850型金色16支、MOTORO LA牌V66型6支、MOTOROLA牌V60型
    4支、SONY牌Z28型2支、易利信牌T68型1支；另警方於羿訊
    公司所在建物一樓後方地面發現三星牌A200型行動電話1支
    ，其旁並有沾有血跡之衛生紙1團、手機空盒1個、電池5顆
    等物，有現場照片附於本案相卷第102、103頁可憑，而該衛
    生紙上所沾血跡經送內政部警政署刑事警察局鑑定結果為乙○○之血跡，有該局鑑驗書1件附於第2719號偵卷第188頁足
    佐，且羿訊公司亦表示確有該型號之行動電話遭竊，堪認該
    行動電話應為乙○○於91年2月4日強盜得手後，將行動電話
    擲予被告時由紙箱中彈出，被告及乙○○因倉皇逃逸未及發
    現而遺留於現場。
  (二)被告於偵查中及本院訊問時自承：91年1 月29日前往羿訊公
    司時，乙○○有帶1把刀，刀長約伊小手臂（含拳頭）之長
    度，是木質，材質厚，寬一點，類似武士刀、水果刀，兩邊
    都鋒利，平常都放車上，伊看過很多次，乙○○是把那把刀
    放在駕駛座的椅背後置物袋之最底層等語（見臺灣桃園地方
    法院檢察署91年度偵字第5677號卷宗《下稱第5677號偵卷》
    第62頁背面、第63頁、第2719號偵卷第203頁及本院93年12
    月23日審理筆錄第20頁），而同案被告丁○○於偵查中及本
    院訊問時供稱：乙○○在91年2月4日回家時要求伊將車上駕
    駛座後方椅背處的刀子丟掉，伊找了好幾次，才在二月十幾
    日找到並將該刀子丟掉，該把刀是小武士刀約四十五至六十
    公分長，刀鞘是淺咖啡色，木製，外觀上含刀鞘部分寬度約
    三至四公分等語（見臺灣桃園地方法院檢察署91年度偵字第
    7316號卷宗第25頁背面及本院92年1月23日訊問筆錄），二
    人所述刀械之特徵相仿，存放位置相同，並均為乙○○所持
    有，應為同一把刀，參以法務部法醫研究所解剖張華珊屍體
    後研判刺殺張華珊之兇器應為前端雙刀刃寬1.5公分、後端
    單刃寬2.5公分之銳器，有法務部法醫研究所（91）法醫所
    醫鑑字第0178號鑑定書附於本件相卷第157頁可查，與前開
    被告及丁○○所指刀械特徵亦相符合，乙○○於91年1月29
    日及同年2月4日均有攜帶該刀前往羿訊公司等情，堪認無訛
    ，再衡諸乙○○平日與人發生衝突時，即常持該刀逞兇鬥狠
    ，亦據被告於本院審理時陳述綦詳（見本院前開審理筆錄第
    20頁），該刀核屬乙○○隨身攜帶用以防身之物，91年1 月
    30日實際侵入羿訊公司下手行竊時，乙○○理應攜帶該刀前
    往無疑。又審之該刀存放於被告與乙○○一同駕駛前往羿訊
    公司作案之車輛駕駛座背後置物袋最底層隱密處，取用應屬
    不易，且該刀長約四十公分，並非小巧，以被告當時乘坐於
    車上副駕駛座，乙○○拿取該刀時，被告焉有不知之理，被
    告辯稱：其不知被告乙○○於91年1月30日行竊時有攜帶尖
    刀1把云云，顯屬無稽，而被告既明知乙○○持刀行竊而不
    加阻止，並進而為其把風，被告就乙○○攜帶兇器竊盜之犯
    行，自應負共同正犯之責。
  (三)按刑法上之行使偽造文書罪，衹須提出偽造之文書，本於該
    文書之內容有所主張，即已成立（最高法院26年滬上字第23
    號判例意旨參照）。查被告明知「田勝榮」名義之臺北榮民
    總醫院初診掛號單為乙○○利用不知情之急診室人員所填寫
    偽造，仍持之前往該醫院櫃檯表示係「田勝榮」就醫並為「
    田勝榮」繳交醫藥費之意思，即本於該文書之內容有所主張
    ，依上開說明，被告之行為自屬該當於行使偽造私文書罪之
    要件，是被告辯稱：其持偽造之「田勝榮」掛號資料前往櫃
    檯繳費並無行使該偽造私文書之意云云，應屬事後卸責之託
    詞，並非可採。
  (四)乙○○持刀殺害張華珊時不慎傷及自己右手食指之刀傷長約
    1.5 公分、深約0.8公分，流血情形頗為嚴重，需接受手術
    治療等情，有臺北榮民總醫院前開函附急診病歷資料可憑，
    且依現場照片對照內政部警政署刑事警察局前開血跡鑑驗書
    之內容，本件現場牆壁、地面、物品、車輛各處所留血跡幾
    均為乙○○之血跡，益徵其所受刀傷非輕，應屬猛力穿刺或
    斲砍時不慎所致，又衡諸常情，竊盜得手後為保全贓物並求
    全身而退，莫不歛聲屏氣、小心翼翼，然依被告自承：伊於
    91年2月4日在停車場等候乙○○時，突然聽到二聲很大的碰
    撞聲，原來是乙○○將2箱行動電話由3樓丟下，再由三樓外
    牆爬下來等語（見本院92年2月25日訊問筆錄），當時顯然
    情況緊迫，乙○○氣急敗壞之下，只為儘快逃離現場，而無
    暇顧及大量行動電話自三樓丟下將產生極大聲響並可能導致
    故障等種種不利，綜上等情，均足以判斷乙○○於2月4日絕
    非僅以平和手段行竊，而有暴力犯罪之嫌疑，乙○○當日所
    交付出售之行動電話亦非其竊盜所得，而係乙○○其他犯罪
    行為所獲之贓物，被告辯稱：乙○○告知伊所受刀傷係拿刀
    片拆紙箱不小心割到，伊以為所交付出售之手機均為其等竊
    盜所得云云，顯與事理有違，無可採信，被告明知該批行動
    電話為乙○○另行犯罪所得贓物一節，則至明灼。
  (五)綜上論述，被告所辯均非可採，積極事證已臻明確，被告上
    開犯行堪以認定。
二、論罪部分
  (一)核被告所為，係犯刑法第321 條第1 項第1 款、第2 款、第
    3款之攜帶兇器、踰越安全設備、於夜間侵入有人居住之建
    築物之加重竊盜既遂罪，同條第2項之加重竊盜未遂罪，同
    法第216條、第210條之行使偽造私文書罪及同法第349條第2
    項之搬運贓物罪。本件委由不知情之人員偽造「田勝榮」名
    義之掛號單，為間接正犯；被告偽造私文書之低度行為為行
    使之高度行為所吸收，不另論罪。被告與乙○○就加重竊盜
    既遂、未遂及行使偽造私文書等罪，有犯意聯絡、行為分擔
    ，均為共同正犯。被告先後攜帶刀械、踰越安全設備、於夜
    間侵入有人居住之建築物竊盜既遂及未遂之行為，時間緊接
    、手段相同，所犯又為構成要件相同之罪，顯係基於概括犯
    意為之，為連續犯，應從重論以加重竊盜既遂一罪，並加重
    其刑。被告於91年2月4日下午接續二次搬運贓物之行為，係
    基於單一搬運贓物目的下之接續行為，只論以搬運贓物單純
    一罪。又其所犯三罪間犯意各別，罪名互異，應予分論併罰
    。
  (二)公訴人對於被告行使偽造私文書部分，雖於起訴書漏載起訴
    法條，惟已於事實欄載明該犯罪事實，本院自應予以審理。
    又公訴人認係被告填寫「田勝榮」名義之掛號資料一節，為
    被告所否認，辯稱：伊開車搭載乙○○到達臺北榮民總醫院
    時，由乙○○自行下車進入急診室，伊去停車，並未填寫掛
    號資料等語，經查：本院當庭命被告書寫「田勝榮」、「桃
    園縣」、「新竹縣」等字各10次，經核與臺北榮民總醫院前
    開卷附之初診掛號單上字體不相符合，公訴人上開認定尚有
    誤會。惟因該初診掛號單之字體與乙○○所自行簽名之麻醉
    同意書、手術同意書上字體亦迥不相同，參以急診室常有人
    員為病患填寫資料之情形，該初診掛號單應係乙○○利用不
    知情之急診室人員所填寫，而被告既坦承其於到達臺北榮民
    總醫院前明知乙○○欲假冒「田勝榮」之名求診，並於事後
    向醫院櫃檯出示該份偽造之掛號資料以繳交費用，堪認被告
    對於偽造該掛號單私文書之行為與乙○○亦有犯意聯絡、行
    為分擔，被告此部分偽造私文書之犯行應堪認定。又公訴人
    認被告所犯贓物罪部分，為所犯強盜罪不罰之後行為，惟因
    本院認被告被訴強盜罪部分無罪（詳如後述），自應就被告
    所犯贓物罪論罪科刑。另被告於91年1 月30日所犯攜帶兇器
    竊盜部分及同年2 月4 日所犯加重竊盜未遂部分雖未據起訴
    ，然因蒞庭檢察官於本院93年12月23日審理時當庭表示被告
    於91年1 月30日並有攜帶兇器竊盜之罪嫌，且此二部分與起
    訴之加重竊盜既遂部分分別具有單純一罪及連續犯之裁判上
    一罪關係，均為起訴效力所及，本院自得併予審究，附此敘
    明。
  (三)爰審酌被告素行尚可，並無賭博相關前科，臺北市政府警察
    局士林分局函送之素行調查表雖記載被告賭博成性，惟經本
    院電詢調查之警員劉景祥表示：係被告鄰居表示常聽見麻將
    聲等語，有電話紀錄查詢表1 紙存卷可查，既無從認定打麻
    將之人確為被告，且被告之住所又非公眾得出入之場所，被
    告縱有打麻將娛樂之可能，亦難以此認定被告有何品行不端
    之情形，且被告於犯案後，與乙○○前往大陸地區，本可留
    滯當地，逃避刑責，仍自願由大陸地區返臺，有被告入出境
    紀錄表附於本院卷可憑，並於偵審中對於犯罪事實大致坦承
    ，態度堪稱良好，又衡諸被告雖年長乙○○十八歲（乙○○
    係於68年7月10生），並與乙○○為同居人關係，惟其生活
    均由乙○○所主導，此由被告於91年1月12日甫剖腹生產（
    乙○○之子）完畢，有出生證明書附於本院91年度偵聲字第
    68號卷宗第6頁可稽，本應好好休養生息，卻由乙○○於同
    年月29日帶同勘查現場，奔波勞頓，旋於翌日犯下本案等情
    可見一斑，復審之被告於本件犯罪過程中負責把風、搬運贓
    物、行使偽造掛號資料，顯然完全聽命於乙○○，並無主動
    起意犯罪之情形，其之所以參與本案，應屬對於乙○○情感
    依戀所致，惡性並非重大等一切情狀，量處如主文所示之刑
    ，並定其應執行之刑。末查被告前於86年間曾因詐欺罪，經
    宣告有期徒刑4月，緩刑3年，嗣因緩刑期滿，刑之宣告失其
    效力，視同未曾受有期徒刑以上刑之宣告，本次一時失慮，
    犯下本案，犯後態度尚稱良好，已如前述，經此偵查審判，
    應知所警惕，又念其以42歲高齡為乙○○產下一子後，乙○○隨即因本案遁逃海外，其獨自扶養照顧幼子，備極辛勞，
    雖嗣後被告已將其子出養他人，有
    被告心理所受痛苦煎熬，景況亦屬堪憐，實無入監服刑之必
    要，本院綜核各情，因認前開所宣告之刑以暫不執行為適當
    ，爰宣告緩刑5年，以啟自新。
  (四)按簽名雖為署押之一種，而署押係指在物體上署名或簽押，
    用以證明一定之意思表示或一定之事實者而言，如僅書寫姓
    名以資識別，而非證明一定之意思表示或一定事實，亦非表
    示本人簽名之意思者，則不生署押之問題（最高法院85年度
    台上字第1549號判決意旨參照），查本件被告委由不知情之
    人員於臺北榮民總醫院初診掛號單上姓名欄偽填「田勝榮」
    三字，僅屬單純人別識別之作用，尚非表示本人簽名之意思
    ，揆諸上開說明，此「田勝榮」三字，並無署押之性質，自
    無從依刑法第219條之規定宣告沒收。又上開偽造初診單私
    文書，業經被告交付臺北榮民總醫院人員而行使之，已非被
    告所有，亦不能宣告沒收。另乙○○下手竊盜時所持之前開
    尖刀1把，並未扣案，且據同案被告丁○○供稱：伊於九十
    二年二月十幾日將該把尖刀丟棄於住家樓下轉角處之垃圾箱
    等語，足認該把尖刀已為不知情之清潔人員所清運處理而滅
    失，該把尖刀既已滅失，自亦無從宣告沒收，均此敘明。
貳、無罪部分
一、公訴意旨另以：被告於91年2 月4 日凌晨四時許基於強盜之
    不確定犯意與乙○○前往羿訊公司，由被告負責於羿迅公司
    後方停車場把風，乙○○則持上開尖刀1 把，以上開方式攀
    爬侵入羿訊公司下手強盜財物，嗣因驚醒張華珊，乙○○乃
    另行基於殺人之犯意，當場持所攜帶之尖刀刺殺張華珊身亡
    ，乙○○右手亦因此受有刀傷，然仍在屋內搜括強取得行動
    電話共45支，以現場紙盒裝放後，循侵入路線將行動電話自
    三樓丟下予把風之被告，共同將之搬運至所共乘之上開車輛
    內，連忙駕車返回臺北，因認被告另涉有刑法第三百三十條
    第一項之加重強盜罪嫌云云。
二、公訴人認定被告有此部分罪嫌，無非係以被告於當日明知乙○○持刀侵入羿訊公司，又由乙○○之陳述知悉該公司內有
    人留守，自係預見於行竊之際可能遇有該公司留守人員之反
    抗，乙○○所持尖刀可對於該人員施以強暴脅迫，被告對於
    乙○○持刀前往之行為未加阻止，並為乙○○擔任把風工作
    ，且於事後協同乙○○就醫及銷贓，顯見強盜結果之發生並
    不違背被告之本意為其論據。
三、訊據被告堅決否認有何加重強盜之犯行，辯稱：其不知乙○○持刀進入羿訊公司，其認為乙○○只是要去羿訊公司行竊
    而已等語。經查：被害人張華珊與羿訊公司員工戊○○、客
    戶李勝銘於91年2 月3 日夜間在羿訊公司喝茶聊天，直至翌
    日（2 月4 日）凌晨一時三十分許始分別離去，此經證人戊○○、李勝銘於警詢時證述甚詳（見第2719號偵卷第38頁、
    第39頁），被告與乙○○於91年2 月4 日凌晨二時許到達羿
    訊公司所在建物後方之停車場時，應係因張華珊尚未就寢，
    羿訊公司尚有燈光未熄，始於2 時56分轉往附近合歡汽車旅
    館登記休息，有該汽車旅館日報表1 件附於第2719號偵卷第
    71頁足佐，直至同日四時許，被告與乙○○確認羿訊公司已
    無人員活動之跡象，始著手侵入羿訊公司，堪認被告及乙○○意在循同年1 月30日之模式，趁羿訊公司留守人員睡眠之
    時，下手竊取行動電話，倘被告及乙○○自始即有強盜之犯
    意，自無庸多花時間等候羿訊公司人員休息，直接侵入對於
    留守人員施以強暴脅迫後強取財物即可；且被告與乙○○於
    91 年1月30日係以加重竊盜之犯意持刀侵入羿訊公司竊盜得
    手，已如前述，其等於同年2 月4 日仍推由被告負責把風，
    由乙○○攜帶相同刀械、以相同方式再度侵入羿訊公司，被
    告豈能預料乙○○竟轉而對看守人員痛下毒手？公訴人又未
    舉出其他證據以資證明被告本次犯罪係基於與前次作案不同
    之犯意，自難僅憑被告明知乙○○持刀一節及乙○○侵入羿
    訊公司後臨時起意而為之強暴手段，認定被告於著手之初已
    具有強盜之犯意或不確定故意。至被告事後協助乙○○冒名
    就醫及銷贓等情，因犯意各別，行為不同，已屬另行成立犯
    罪之問題，與認定被告前開把風行為之犯意尚乏關聯，公訴
    人以被告此部分行為，認定乙○○之強盜行為並不違背被告
    之本意，容有誤會。綜上所述，公訴人所舉證據尚不足以認
    定被告具有加重強盜罪之犯意，復查無其他證據證明被告有
    公訴人所指此部分犯行，不能證明被告此部分犯罪，爰諭知
    被告無罪之判決。
據上論斷，應依刑事訴訟法第299條第1項前段、第301條第1項，
刑法第28條、第56條、第321條第1項第1款、第2款、第3款、第
216 條、第210條、第349條第2項、第51條第5款、第74條第1款
，罰金罰鍰提高標準條例第1條前段，判決如主文。
本案經檢察官徐則賢到庭執行職務。
中　　華　　民　　國　　94　　年　　1 　　月　　6 　　日
                  臺灣桃園地方法院刑事第八庭
                      審判長法  官  曾家貽
                            法  官  吳為平
                            法　官　袁雪華
以上正本證明與原本無異。
如不服本判決，應於送達後10日內，向本院提出上訴狀（應附繕
本）上訴於臺灣高等法院。
中　　華　　民　　國　　94　　年　　1 　　月　　6　　日
                            書記官　邱仲騏
附錄本案論罪科刑之法條：
中華民國刑法第216條
(行使偽造變造或登載不實之文書罪)
行使第二百十條至第二百十五條之文書者，依偽造、變造文書或
登載不實事項或使登載不實事項之規定處斷。
中華民國刑法第210條
(偽造變造私文書罪)
偽造、變造私文書，足以生損害於公眾或他人者，處五年以下有
期徒刑。
中華民國刑法第349條第2項：
搬運、寄藏、故買贓物或為牙保者，處五年以下有期徒刑、拘役
或科或併科一千元以下罰金。
